最高法院刑事判決                              八十六年度台上字第三七九七號
    上訴人  台灣高等法院高雄分院檢察署檢察官
    被  告  甲○○
右上訴人因被告偽造文書案件，不服台灣高等法院高雄分院中華民國八十五年八月二
十日第二審判決（八十四年度上訴字第二六二七號，起訴案號：台灣高雄地方法院檢
察署八十二年度偵字第五一三、三一七二、四六四三、四六四四、四九○二號），提
起上訴，本院判決如左：
    主  文
上訴駁回。
    理  由
按刑事訴訟法第三百七十七條規定，上訴於第三審法院，非以判決違背法令為理由
不得為之。是提起第三審上訴，應以原判決違背法令為理由，係屬法定要件。如果上
訴理由狀並未依據卷內訴訟資料，具體指摘原判決不適用何種法則或如何適用不當，
或所指摘原判決違法情事，顯與法律規定得為第三審上訴理由之違法情形，不相適合
時，均應認其上訴為違背法律上之程式，予以駁回。本件原判決綜合調查證據所得，
認定無積極證據證明被告有竊取起訴書所載汽車及進而將贓車引擎、車身號碼予以偽
造之犯行，至其磨損車身號碼，並非無制作權者，就他人所制作之真正文書加以改造
而變更其內容，亦不成立變造文書罪，因而維持第一審諭知被告無罪之判決，駁回檢
察官在原審之上訴，已詳其論斷之理由。按刑法上所謂變造文書，指無制作權者就
他人所制作之真正文書，加以改造而變更其內容之謂，本院二十八年上字第二二七八
號判例可資參照。原判決以被告僅將所購買之汽車車身號碼磨損，並非就他人所制作
之真正文書即車身號碼加以改造而變更其內容，不成立變造文書罪，並引用上該判例
之見解，尚非無據，自無違背法令之情形存在。檢察官上訴意旨對於被告偽造私文書
部分，並未依據卷內訴訟資料，具體指摘原判決不適用何種法則或如何適用不當，而
係以該判例意旨所論列之理由與本案被告磨損汽車車身號碼能否論以變造文書罪，似
屬二事，表示原審引為判決基礎是否適法，非無研求之餘地云云，純屬對原判決引用
之判例見解存疑而已，顯與法律規定得為第三審上訴理由之違法情形，不相適合，此
部分上訴自屬為違背法律上之程式，應予駁回。又被告被訴牽連犯刑法第三百二十條
第一項之竊盜罪部分，核係屬刑事訴訟法第三百七十六條第二款之案件，依該條之規
定，既經第二審判決，不得上訴於第三審法院。則被告被訴，牽連之重罪（偽造文書
）部分上訴既不合法，無從為實體上判決，輕罪部分自亦無從適用審判不可分原則，
併為實體上審判，故亦應從程序上予以駁回。
據上論結，應依刑事訴訟法第三百九十五條前段，判決如主文。
中      華      民      國    八十六    年      六      月    二十六    日
                              最高法院刑事第三庭
                                  審判長法官  蔡  詩  文
                                        法官  張  吉  賓
                                        法官  莊  登  照
                                        法官  洪  明  輝
                                        法官  蔡  清  遊
      右正本證明與原本無異
                                              書  記  官
中      華      民      國    八十六    年      七      月      五      日
